【裁判字號】    97,易,632
【裁判日期】    970731
【裁判案由】    竊盜
【裁判全文】
臺灣桃園地方法院刑事判決               97年度易字第632號
公  訴  人  臺灣桃園地方法院檢察署檢察官
被      告  甲○○
                    （現羈押於臺灣桃園看守所）
上列被告因竊盜案件，經檢察官提起公訴（97年度偵字第13758
號），本院訊問被告後，被告為有罪陳述，經本院裁定改依簡式
審判程序，判決如下：
    主  文
甲○○犯攜帶兇器於夜間侵入住宅竊盜未遂罪，累犯，處有期徒
刑伍月，如易科罰金，以新臺幣壹仟元折算壹日。
    事  實
一、甲○○前曾因違反毒品危害防制條例案件，經臺灣嘉義地方
    法院以91年度訴字第466 號判決判處有期徒刑7 月確定；又
    因違反毒品危害防制條例案件，經同院以93年度訴字第94號
    判決判處有期徒刑8 月確定，上開二罪接續執行於民國94年
    4 月15日縮短刑期執行完畢（構成累犯）。詎於出監後，先
    後犯以下數罪（下列(二)(三)所示之二罪，雖經執行完畢，然因
    與(一)(四)(五)(六)(七)之罪定應執行刑，故尚未執行完畢，於本案不
    構成累犯）：
  (一)於95年8 月28日犯加重竊盜罪，經本院於97年6 月30日以97
    年度易字第435 號判決判處有期徒刑10月，減為有期徒刑5
    月，並與(四)(六)(七)(八)之罪，定應執行刑為有期徒刑1 年8 月。
  (二)於95年10月28日犯施用第一級毒品罪，經本院96年度訴字第
    44號判決判處有期徒刑9 月，於96年3 月23日確定。
  (三)於95年11月2 日犯加重竊盜罪，經本院95年度易字第1739號
    判決判處有期徒刑10月，於96年4 月1 日確定。上開(二)(三)罪
    ，經本院96年度聲減字第1917號裁定減刑並定應執行為9 月
    ，於96年7 月8 日入監執行於97年4 月7 日執行完畢出監。
  (四)於95年11月6日犯竊盜罪，經本院於97年6 月30日以97年度
    易字第435 號判決判處有期徒刑6 月，減為有期徒刑3 月，
    並與(一)(六)(七)(八)之罪，定應執行刑為有期徒刑1 年8 月。
  (五)於95年11月7 日犯竊盜罪，經本院依協商程序於96年12月28
    日以96年度審訴字第1050號判決判處有其徒刑1 年，減為有
    期徒刑6 月，並經同判決與(十)之罪，定應執行為有期徒刑1
    年2 月，復於97年3 月7 日由本院駁回甲○○上訴。
  (六)於95年11月某日犯竊盜罪，經本院於97年6 月30日以97年度
    易字第435 號判決判處有期徒刑6 月，減為有期徒刑3 月，
    並與(一)(四)(七)(八)之罪，定應執行刑為有期徒刑1 年8 月。
  (七)於96年2 月6 日犯竊盜罪，經本院於97年6 月30日以97年度
    易字第435 號判決判處有期徒刑10月，減為有期徒刑5 月，
    並與(一)(四)(六)(八)之罪，定應執行刑為有期徒刑1 年8 月。
  (八)於96年4 月29日犯加重竊盜罪，經本院於97年6 月30日以97
    年度易字第435 號判決判處有期徒刑10月，並與(一)(四)(六)(七)之
    罪，定應執行刑為有期徒刑1 年8 月。
  (九)於96年5月28日犯加重竊盜罪，經本院依協商程序於97年1月
    31日以96年度審易字第829 號判決判處有其徒刑11月，復於
    97年3 月13日由本院駁回甲○○上訴。
  (十)於96年7 月7 日為警採尿前26小時某時犯施用第一級毒品罪
    ，經本院依協商程序於96年12月28日以96年度審訴字第1050
    號判決判處有其徒刑10月，並經同判決與(五)之罪，定應執行
    為有期徒刑1 年2 月，復於97年3 月7 日由本院駁回甲○○
    上訴。
二、詎甲○○於上開一、(二)、(三)所示二罪執行完畢出監後，詎猶
    不知悔改，基於攜帶兇器於夜間侵入住宅竊取財物之犯意，
    意圖為自己不法之所有，於97年6 月13日凌晨2 時50分許，
    前往坐落在桃園縣中壢市○○街53之1 號之公寓大廈後，持
    置於該處客觀上足以對人之生命、身體、安全構成威脅，具
    有危險性可供兇器使用之雨傘鐵骨架一支，本欲以該傘架破
    壞門鎖進入，前往乙○○、張家威等位在桃園縣中壢市○○
    街53之1 號2 樓之住處，持客觀上足以對人之生命、身體、
    安全構成威脅，具有危險性可供兇器使用之雨傘骨架一支，
    欲以該傘骨架破壞該大廈住戶大門門鎖後並持以入內行竊，
    然進入該大廈二樓後，因見乙○○、張家威住處大門未鎖，
    即未破壞該門門鎖而推門入內欲竊取屋內財物，惟尚未將該
    屋內財物置於自己實力支配下帶離前，即為張家威所發覺，
    隨即由警據報前往當場查獲甲○○而未遂，始查獲上情。
三、案經桃園縣政府警察局中壢分局報告臺灣桃園地方法院檢察
    署檢察官偵查起訴。
    理  由
一、本案被告甲○○所犯係死刑、無期徒刑或最輕本刑為三年以
    上有期徒刑以外之罪，於本院準備程序進行中，被告先就被
    訴事實為有罪之陳述，經本院告知簡式審判程序之旨，並聽
    取公訴人及被告之意見後，由本院依刑事訴訟法第273 條之
    1 第1 項規定裁定進行簡式審判程序。
二、上開犯罪事實，業據被告甲○○於偵查時及本院審理中坦承
    不諱，核與證人即告訴人乙○○於警詢、證人張家威於警詢
    及偵查中證述之情節相符，並有現場照片四幀在卷可佐，是
    被告上開具任意性之自白核與事實相符，應堪信實。本案事
    證明確，被告之犯行洵堪認定，應予依法論科。
三、按刑法第321 條第3 款所指兇器，其種類並無限制，凡客觀
    上足對人之生命、身體、安全構成威脅，具有危險性之兇器
    均屬之，且祇須行為時（即犯竊盜、搶奪或強盜犯行時）攜
    帶此種具有危險性之兇器為已足，並不以攜帶之初有行兇之
    意圖為必要（最高法院79年台上第5253號判決要旨參照），
    本案被告甲○○持以行竊之雨傘骨架係為金屬製造，質地堅
    硬，前端尖銳，客觀上足以傷害人之生命、身體而對安全構
    成威脅，顯係具有危險性之器械，應認屬兇器無疑。核被告
    所為，係犯刑法第321 條第2 項、第1 項第1 、3 款之攜帶
    兇器夜間侵入住宅竊盜未遂罪。被告前曾受有如事實欄所述
    之犯罪科刑及執行情形，有臺灣高等法院被告前案紀錄表一
    份在卷可憑，其受有期徒刑之執行完畢後，五年以內故意再
    犯本件有期徒刑以上之罪，為累犯，應依刑法第47條第1 項
    之規定加重其刑。被告雖已著手竊盜行為之實施，惟未生將
    竊得物品移置於自己實力支配下之竊盜既遂結果，其犯罪結
    果尚屬未遂，爰依刑法第25條第2 項規定，減輕其刑。另依
    刑法第71條第1 項規定，就上開加重及減輕事由，先加後減
    之。爰審酌被告前已有如事實欄所載之竊盜前科，已經判決
    確定已執行完畢或甫經判決待執行，仍不能悔改，復為本案
    竊盜犯行，本應重罰，惟斟酌其教育程度、經濟狀況、犯案
    動機、尚未竊得財物、犯後尚能坦承犯行等一切情狀，量處
    如主文所示之刑並諭知易科罰金之折算標準，以示懲儆。末
    查，未扣案之雨傘骨架一支，非屬違禁物，被告否認為其所
    有，依卷內事證，亦查無證據可認確為被告所有，爰不宣告
    沒收，附此敘明。
據上論斷，應依刑事訴訟法第273 條之1 第1 項、第299 條第1
項前段，刑法第321 條第2 項、第1 項第1 款、第3 款、第47條
第1 項、第25條第2 項、第41條第1 項，判決如主文。
本案經檢察官何治蕙到庭執行職務。
中    華    民    國    97    年    7     月    31    日
                  刑事第十庭  法  官  陳世旻
以上正本證明與原本無異
如不服本判決，應於判決送達後10日內，向本院提出上訴狀。
                              書記官  劉玉梅
中    華    民    國    97    年    7     月    31    日
附錄論罪科刑法條：
中華民國刑法第321條
（加重竊盜罪）
犯竊盜罪而有左列情形之一者，處 6 月以上、 5 年以下有期徒
刑：
一  於夜間侵入住宅或有人居住之建築物、船艦或隱匿其內而犯
    之者。
二  毀越門扇、牆垣或其他安全設備而犯之者。
三  攜帶兇器而犯之者。
四  結夥三人以上而犯之者。
五  乘火災、水災或其他災害之際而犯之者。
六  在車站或埠頭而犯之者。
前項之未遂犯罰之。


司法院資訊處製作；財團法人民間司法改革基金會備份。
